【裁判字號】    98,簡上,85
【裁判日期】    990226
【裁判案由】    竊盜
【裁判全文】
臺灣士林地方法院刑事判決              98年度簡上字第85號
上  訴  人  臺灣士林地方法院檢察署檢察官
被      告  甲○○○○○ ○○.
上列上訴人因竊盜案件，不服本院中華民國98年10月12日98年度
審簡字第752 號第一審判決（原起訴案號：98年度偵字第9940號
），提起上訴，本院管轄之第二審合議庭判決如下：
    主  文
上訴駁回。
    事實及理由
一、本案經本院審理結果，認第一審以被告甲○○○○○ ○○○ ○○○○ （
    即阮金遵）所為係犯刑法第320 條第1 項之普通竊盜既遂罪
    ，判處罰金新臺幣（下同）1 萬元，如易服勞役，以1 千元
    折算1 日，緩刑2 年，其認事用法均無違誤，應予維持，並
    引用如附件第一審判決書所記載之事實、證據及理由。
二、上訴意旨略以：被告自警詢、偵查至審理程序中均矢口否認
    犯行，迄被害人乙○○、證人阮光政於審理程序中到庭作證
    後，始改口坦承犯行，顯係為圖得較輕刑度始行認罪，難認
    其有悔悟之意，原審僅量處上開刑度，顯然過輕，爰依法提
    起上訴。
三、按量刑輕重，係屬事實審法院得依職權自由裁量之事項，苟
    已斟酌刑法第57條各款所列情狀而未逾越法定刑度，不得遽
    指為違法（最高法院72年度台上字第6696號、75年度台上字
    第7033號判例參照）；且在同一犯罪事實與情節，如別無其
    他加重或減輕之原因，下級審量定之刑，亦無過重或失輕之
    不當情形，則上級審法院對下級審法院之職權行使，原則上
    應予尊重（最高法院85年度臺上字第2446號判決參照）。又
    量刑之輕重，固屬事實審法院得依職權自由裁量之事項，惟
    仍應受比例原則及公平原則之限制，否則其判決即非適法。
    刑事審判旨在實現刑罰權分配的正義，故法院對有罪被告之
    科刑，應符合罪刑相當之原則，使輕重得宜，罰當其罪，以
    契合社會之法律感情，此所以刑法第57條明定科刑時應審酌
    一切情狀，尤應注意該條各款所列事項以為科刑輕重之標準
    （最高法院95年度臺上字第1662號判決參照）。本件被告於
    本院審理中已坦承犯行，且有原審判決所列證據可資佐證，
    足認被告係犯刑法第320 條第1 項之普通竊盜既遂罪，而該
    罪之法定本刑為5 年以下有期徒刑、拘役或銀元500 元以下
    罰金，原審依具體個案，審酌被告雖於警詢、檢察官偵查及
    本院準備程序期日、審理中始終否認犯行，惟經於審理中實
    行交互詰問後，終能有所悔悟、坦承犯行，並經告訴人乙○
    ○當庭表示願原諒被告，兼衡被告犯罪之動機、目的、手段
    ，所竊取之財物價值不高，及其智識程度、家庭經濟狀況等
    一切情狀，量處罰金1 萬元，並諭知易服勞役之折算標準。
    又審酌被告前未曾因故意犯罪受有期徒刑以上刑之宣告，有
    臺灣高等法院被告前案紀錄表1 份在卷可考，其因一時失慮
    初罹刑章，惟終知坦承犯行，並經告訴人當庭表示願給予被
    告自新機會，被告經此偵審程序及科刑宣告後，自當知所警
    惕，信無再犯之虞，併依刑法第74條第1 項第1 款規定併予
    宣告緩刑2 年，以啟自新等語，其認事用法並無違誤，量刑
    亦未逾越法定刑之範圍，亦已權衡刑法第57條科刑時應審酌
    之一切情狀，尚難認有不合比例原則、公平原則情事，依前
    揭最高法院判例及裁判要旨，尚難認原審量刑有何違誤，從
    而，上訴意旨指摘原判決量刑過輕，核無理由，應予駁回。
據上論斷，應依刑事訴訟法第455 條之1 第1 項、第3 項、第36
8 條、第373 條，判決如主文。
本案經檢察官呂寧莉到庭執行職務。
中    華    民    國    99    年    2     月    26    日
                  刑事第五庭審判長法  官  林秀鳳
                                  法  官  吳維雅
                                  法  官  黃珮茹
以上正本證明與原本無異。
本件不得上訴。
                                  書記官  張馨尹
中    華    民    國    99    年    2     月    26    日

司法院資訊處製作；財團法人民間司法改革基金會備份。
